臺灣桃園地方法院刑事判決　　　　　　　　　　　　九十一年度易字第一九五八號
　　公　訴　人　臺灣桃園地方法院檢察署檢察官
　　被　　　告　甲○○　男　三.
右列被告因違反毒品危害防制條例案件，經檢察官提起公訴（九十一年度毒偵緝字第
三四四號、九十一年度毒偵字第一三八五號），本院判決如左：
    主  文
甲○○連續施用第二級毒品，累犯，處有期徒刑捌月。扣案沾有微量安非他命之殘渣
袋肆只，均沒收銷燬之。扣案吸管貳支、分裝袋壹包及電子秤壹台，均沒收之。
    事  實
一、甲○○曾因違反藥事法等案件，經本院於民國八十四年五月二十三日以八十四年
    訴字第四五六號判決判處應執行有期徒刑十一月（違反藥事法部分判處有期徒刑
    八月，違反麻醉藥品管理條例部分判處有期徒刑四月）、於八十四年七月十四日
    確定。又因違反藥事法、麻醉藥品管理條例等案件，經本院於八十五年十一月十
    三日以八十五年度訴緝字第一八０號判決判處應執行有期徒刑一年二月（違反藥
    事法部分判處有期徒刑六月，違反麻醉藥品管理條例部分判處有期徒刑九月），
    於八十六年一月九日確定後，二案接續執行（共二年一月），於八十六年五月二
    十日假釋付保護管束，於八十七年七月十六日假釋期滿，未經撤銷假釋，其未執
    行之刑，以已執行論，仍不知悔改。甲○○前因施用毒品案件，經臺灣高等法院
    依職權裁定送觀察、勒戒後，認無繼續施用傾向，並經臺灣高等法院於八十八年
    四月二十八日以八十七年度上易字第三八九一號判決免刑確定後，又因施用第二
    級毒品案件，經臺灣新竹地方法院於八十八年十二月十四日以八十八年度毒聲字
    第二五０五號裁定送觀察、勒戒後，認有繼續施用毒品傾向，復經臺灣新竹地方
    法院於八十九年六月一日以八十九年度毒聲字第一三九八號裁定令入執行處所施
    以強制戒治一年，並由臺灣新竹地方法院檢察署檢察官聲請簡易判決處刑，經臺
    灣新竹地院於同年六月二日以八十九年度竹北簡字第一四九號判決判處有期徒刑
    六月，並於同年六月二十三日確定，於九十年九月二十六日入監執行，並於九十
    一年三月二十五日執行完畢，嗣於九十年一月二日經裁定停止戒治，所餘戒治期
    間交付保護管束，詎甲○○於前開停止戒治期間中，復基於施用毒品之概括犯意
    ，自前開判決確定後五年內之九十年三月一日某時起至同年九月二十五日上午九
    時許止，連續在桃園縣龍潭鄉○○路二六九號住處等處，以將第二級毒品安非他
    命（下稱「安非他命」）放入玻璃球吸食器內燃燒吸食之方式，非法施用安非他
    命，平均三、五天施用一次，嗣為警於九十年九月二十五日下午五時許，在其友
    人賴盛福位於桃園縣平鎮市○○路二四四巷七弄三十一號住處內查獲，並扣得沾
    有微量安非他命之殘渣袋四只及其所有供施用毒品之吸管二支、分裝袋一包及電
    子秤一台等物，而悉上情。
二、案經桃園縣警察局移送臺灣桃園地方法院檢察署檢察官偵查起訴。
    理  由
一、右揭犯罪事實，業經被告甲○○於本院審理時坦承不諱，而被告為警查獲當日所
    採尿液，送驗結果呈安非他命陽性反應，此有桃園縣衛生局不法藥物尿液檢定書
    乙紙在卷可稽，且有如事實欄所載之前開殘渣袋、吸管、分裝袋及電子秤等物扣
    案可佐，堪認其自白與事實相符。被告前曾因施用毒品案件，經臺灣高等法院依
    職權裁定送觀察、勒戒後，認無繼續施用傾向，並經臺灣高等法院於八十八年四
    月二十八日以八十七年度上易字第三八九一號判決免刑確定（第一次施用毒品）
    ，又因施用第二級毒品案件，經臺灣新竹地方法院於八十八年十二月十四日以八
    十八年度毒聲字第二五０五號裁定送觀察、勒戒後，認有繼續施用毒品傾向，復
    經臺灣新竹地方法院於八十九年六月一日以八十九年度毒聲字第一三九八號裁定
    令入執行處所施以強制戒治一年（於九十年一月二日經裁定停止戒治，所餘戒治
    期間交付保護管束，於九十年五月十二日強制戒治期滿），並由臺灣新竹地方法
    院檢察署檢察官聲請簡易判決處刑，經臺灣新竹地院於同年六月二日以八十九年
    度竹北簡字第一四九號判決判處有期徒刑六月，並於同年六月二十三日確定（第
    二次施用毒品）等情，亦有臺灣桃園地方法院檢察署刑案資料查註紀錄表及臺灣
    高等法院被告全國前案紀錄表各乙份為憑，從而其係三犯毒品危害防制條例第十
    條之罪，亦堪認定。本件事證明確，被告犯行洵堪認定，應予依法論科。
二、核被告所為，係犯毒品危害防制條例第十條第二項之施用第二級毒品安非他命罪
    。至其施用前後持有安非他命之低度行為，為施用之高度行為所吸收，不另論罪
    。被告先後多次施用安非他命之犯行，時間緊接，方法相同，觸犯構成要件相同
    之罪名，顯係基於概括犯意為之，為連續犯，應依刑法第五十六條規定論以一罪
    ，並加重其刑。被告曾因違反藥事法等案件，經本院於八十四年五月二十三日以
    八十四年訴字第四五六號判決判處應執行有期徒刑十一月（違反藥事法部分判處
    有期徒刑八月，違反麻醉藥品管理條例部分判處有期徒刑四月）、於八十四年七
    月十四日確定。又因違反藥事法、麻醉藥品管理條例等案件，經本院於八十五年
    十一月十三日以八十五年度訴緝字第一八０號判決判處應執行有期徒刑一年二月
    （違反藥事法部分判處有期徒刑六月，違反麻醉藥品管理條例部分判處有期徒刑
    九月），於八十六年一月九日確定後，二案接續執行（共二年一月），於八十六
    年五月二十日假釋付保護管束，於八十七年七月十六日假釋期滿，未經撤銷假釋
    ，其未執行之刑，以已執行論等情，有臺灣桃園地方法院檢察署刑案資料查註紀
    錄表及臺灣高等法院被告全國前案紀錄表各乙份在卷可按，其受有期徒刑之執行
    完畢後，五年內再犯有期徒刑以上之罪，為累犯，應依刑法第四十七條規定遞加
    重其刑。爰審酌被告犯罪之目的、動機、其前有施用毒品之前科、品行、犯罪手
    段、犯罪後所生損害、及犯罪後坦承不諱之態度等一切情狀，量處如主文所示之
    刑，以示懲儆。
三、扣案之沾有微量安非他命之殘渣袋四只，其上殘留之安非他命成分因無從與袋分
    離，均屬查獲之毒品，應依毒品危害條例第十八條第一項前段規定，沒收銷燬之
    。扣案之吸管二支、分裝袋一包及電子秤一台，均為被告所有，並供犯罪所用之
    物，業據被告供承在卷，應依刑法第三十八條第一項第二款規定宣告沒收之。
據上論斷，應依刑事訴訟法第二百九十九條第一項前段，毒品危害防制條例第十條第
二項、第十八條第一項前段，刑法第十一條前段、第五十六條、第四十七條、第三十
八條第一項第二款，判決如主文。
本案經檢察官陳美華到庭執行職務。
中      華      民      國      九十一    年      十二    月    三十一  日
                              臺灣桃園地方法院刑事第一庭
                              審判長法  官  吳  爭  奇
                                    法  官  陳  永  來
                                    法  官  胡  芷  瑜
右正本證明與原本無異。
如不服本判決，應於判決送達後十日內向本院提出上訴狀 (應附繕本)，上訴於臺灣
高等法院。
                                    書記官  劉  晨  輝
中      華      民國      九十二    年       一     月     六     日
附論罪科刑依據之法條：
毒品危害防制條例第十條第二項
施用第二級毒品者，處三年以下有期徒刑。
